臺灣板橋地方法院民事判決　九十一年度訴字第七三八號
　　原　　　告　萬泰商業銀行股份有限公司
　　法定代理人　丁○○
　　訴訟代理人　戊○○
　　被　　　告　乙○○
　　　　　　　　甲○○
　　訴訟代理人　丙○○
右當事人間請求返還消費借貸款事件，本院判決如左：
    主      文
被告應連帶給付原告新臺幣壹佰捌拾貳萬陸仟陸佰拾陸元，及如附表所示之利息、
違約金。
訴訟費用由被告連帶負擔。
本判決於原告以新臺幣陸拾萬玖仟元為被告供擔保後，得假執行。
    事      實
甲、原告方面：
  一、聲明：
      求為判決除擔保金額外如主文所示。
  二、陳述：
      被告丙○○邀同被告乙○○、甲○○為連帶保證人，於民國（下同）八十七年
      五月二十五日向原告借貸新臺幣（下同）三百三十一萬元及九十四萬元二筆款
      項，被告三人並與原告簽立借據二紙及授信約定書三紙，雙方約定借款利息按
      約定之利率計算，被告丙○○應分期按月清償本息，不依約清償本金、利息時
      ，除仍按上開利率計息，逾期六個月以內給付者，按上開利率百分之十，逾期
      超過六個月者，按上開利率百分之二十計付違約金，並依授信約定書第五條之
      規定，視為全部到期，詎被告丙○○未依約按期繳納本息，依授信約定書第五
      條之規定，其債務視為全部到期，嗣經原告行使抵押權，而聲請本院強制執行
      並拍賣抵押物，由本院執行處受分配三百十一萬四千四百二十元，經用以沖抵
      執行費用、利息及部分本金，原告並依授信約定書之規定行使抵銷權，以被告
      丙○○於原告之存款六萬三千三百二十七元抵銷沖償利息後，被告三人尚積欠
      原告本金一百八十二萬六千六百三十六元，及如附表所示之利息、違約金，被
      告三人仍應負連帶清償責任，為此爰依消費借貸契約及連帶保證契約，請求被
      告連帶給付原告一百八十二萬六千六百三十六元，及如附表所示之利息、違約
      金。
  三、證據：
      提出借據影本二份、授信約定書影本三份、本院民事執行處通知書暨分配表影
      本一份、利息及手續費收入收據補發證明單一份、客戶往來明細表一份、債權
      金額計算書一份。
乙、被告三人方面：
    被告三人均未於最後言詞辯論期日到場，據其以前辯論之聲明及陳述：
  一、聲明：
      求為判決駁回原告之訴。
  二、陳述：
      被告丙○○的確有向原告借貸三百三十一萬元及九十四萬元二筆款項，後來拍
      賣抵押物，也有償還三百十一萬四千四百二十元，但是之前被告丙○○已經繳
      了好幾十萬元之本息，所以被告三人欠原告之本金並非原告所主張之金額，積
      欠原告之本金應該是一百萬元左右。
  三、證據：
      未提出任何書證。
    理      由
甲、程序方面：
    被告三人經合法通知，未於最後言詞辯論期日到場，查均無民事訴訟法第三百八
    十六條所列各款情事，爰依原告之聲請，由其一造辯論而為判決，合先敘明。
乙、兩造爭執之要旨：
    原告主張：被告丙○○邀同被告乙○○、甲○○為連帶保證人，於八十七年五月
    二十五日向原告借貸三百三十一萬元及九十四萬元二筆款項，被告三人並與原告
    簽立借據二紙及授信約定書三紙，雙方約定借款利息按約定之利率計算，被告丙○○應分期按月清償本息，不依約清償本金、利息時，除仍按上開利率計息，逾
    期六個月以內給付者，按上開利率百分之十，逾期超過六個月者，按上開利率百
    分之二十計付違約金，並依授信約定書第五條之規定，視為全部到期，詎被告丙○○未依約按期繳納本息，依授信約定書第五條之規定，其債務視為全部到期，
    嗣經原告行使抵押權，而聲請本院強制執行並拍賣抵押物，由本院執行處受分配
    三百十一萬四千四百二十元，經用以沖抵執行費用、利息及部分本金，原告並依
    授信約定書之規定行使抵銷權，以被告丙○○於原告之存款六萬三千三百二十七
    元抵銷沖償利息後，被告三人尚積欠原告本金一百八十二萬六千六百三十六元，
    及如附表所示之利息、違約金，被告三人仍應負連帶清償責任，為此提起本訴，
    爰依消費借貸契約及連帶保證契約，請求被告連帶給付原告一百八十二萬六千六
    百三十六元，及如附表所示之利息、違約金等語。被告三人則均以：被告丙○○
    的確有向原告借貸三百三十一萬元及九十四萬元二筆款項，後來拍賣抵押物，也
    有償還三百十一萬四千四百二十元，但是之前被告丙○○已經繳了好幾十萬元之
    本息，所以被告三人欠原告之本金並非原告所主張之金額，積欠原告之本金應該
    是一百萬元左右等語，資為抗辯。
丙、得心證之理由：
  一、原告主張被告丙○○邀同被告乙○○、甲○○為連帶保證人，於八十七年五月
      二十五日向原告借貸三百三十一萬元及九十四萬元二筆款項，被告三人並與原
      告簽立借據二紙及授信約定書三紙，雙方約定借款利息按約定之利率計算，被
      告丙○○應分期按月清償本息，不依約清償本金、利息時，除仍按上開利率計
      息，逾期六個月以內給付者，按上開利率百分之十，逾期超過六個月者，按上
      開利率百分之二十計付違約金，並依授信約定書第五條之規定，視為全部到期
      ，詎被告丙○○未依約按期繳納本息，依授信約定書第五條之規定，其債務視
      為全部到期，嗣經原告行使抵押權，而聲請本院強制執行並拍賣抵押物，由本
      院執行處受分配三百十一萬四千四百二十元，經用以沖抵執行費用、利息及部
      分本金，原告並依授信約定書之規定行使抵銷權，以被告丙○○於原告之存款
      六萬三千三百二十七元抵銷沖償利息之事實，業據原告提出與所述相符之借據
      影本二份、授信約定書影本三份、本院民事執行處通知書暨分配表影本一份、
      利息及手續費收入收據補發證明單一份、客戶往來明細表一份為證，復為被告
      三人所不爭執，自應認原告之前開主張為實在。
  二、按當事人主張有利於己之事實者，就其事實有舉證之責任，民事訴訟法第二百
      七十七條前段定有明文；又請求履行債務之訴，除被告自認原告所主張債權發
      生原因之事實外，應先由原告就其主張此項事實，負舉證之責任，必須證明其
      為真實後，被告於其抗辯事實，始應負證明之責任，此為舉證責任分配之原則
      ，最高法院四十三年台上字第三七七號判例可資參照。本件原告主張被告三人
      尚積欠原告本金一百八十二萬六千六百三十六元，及如附表所示之利息、違約
      金乙節，業據其提出利息及手續費收入收據補發證明單一份、客戶往來明細表
      一份及債權金額計算書一份為證，被告三人對渠等確有積欠原告借貸本金、利
      息及違約金等情固不爭執，惟抗辯稱：之前被告丙○○已經繳了好幾十萬元之
      本息，所以被告三人欠原告之本金並非原告所主張之金額，積欠原告之本金應
      該是一百萬元左右等語。惟查，被告丙○○邀同被告乙○○、甲○○為連帶保
      證人，於八十七年五月二十五日向原告借貸三百三十一萬元及九十四萬元二筆
      款項，被告三人並與原告簽立借據二紙及授信約定書三紙等情，既為兩造所不
      爭，則原告所主張其請求被告三人履行返還借貸本金及給付利息、違約金義務
      之原因事實，即兩造間成立消費借貸、連帶保證關係，已堪信為真實，借用人
      即被告丙○○自應依該消費借貸關係負繳交每期本息予貸與人即原告之義務，
      連帶保證人即被告乙○○、甲○○亦負連帶清償義務，被告三人所抗辯稱渠等
      積欠原告之本金應該是一百萬元左右云云，既為原告所否認，依前揭最高法院
      判例意旨，被告三人就渠等抗辯所稱已返還部分借貸本金，尚欠原告本金一百
      萬元乙節，應負舉證之責，惟被告三人復無法舉證以實其說，況依原告所提利
      息及手續費收入收據補發證明單、客戶往來明細表及債權金額計算書所載，亦
      與原告所主張被告三人積欠其本金一百八十二萬六千六百三十六元及如附表所
      示之利息、違約金乙節相符，則被告三人前揭抗辯，洵不足採，原告主張被告
      三人尚積欠原告本金一百八十二萬六千六百三十六元，及如附表所示之利息、
      違約金乙節，亦堪信為真實。
  三、綜上所述，被告丙○○邀同被告乙○○、甲○○為連帶保證人，向原告借貸三
      百三十一萬元及九十四萬元二筆款項，惟被告三人依兩造所簽之消費借貸契約
      及連帶保證契約，尚積欠原告本金一百八十二萬六千六百三十六元，及如附表
      所示之利息、違約金，從而，原告依消費借貸及連帶保證之法律關係，訴請被
      告連帶給付如主文第一項所示之借款及附表所示之利息、違約金，即屬正當，
      應予准許。
丁、假執行之宣告：
    原告陳明願供擔保，請求宣告假執行，核無不合，爰酌定相當之擔保金額准許之
    。
戊、據上論結，本件原告之訴為有理由，依民事訴訟法第三百八十五條第一項前段、
    第八十五條第二項、第三百九十條第二項，判決如主文。
中　　　華　　　民　　　國　　九十一　　年　　　七　　　月　　　四　　　日
                                臺灣板橋地方法院民事第二庭
~B法　　　官　林海祥
右為正本係照原本作成
如對本判決上訴，須於判決送達後廿日內向本院提出上訴狀
中　　　華　　　民　　　國　　九十一　　年　　　七　　　月　　　四　　　日
~B法院書記官　楊舒惟
